臺灣臺中地方法院刑事判決　　　　　　　　　　　九十二年度沙簡上字第四六八號
　　上　訴　人
　　即　被　告　乙○○
右上訴人因贓物等案件，不服臺灣臺中地方法院沙鹿簡易庭九十二年度沙簡字第四０
三號中華民國九十二年八月十四日第一審簡易判決（聲請案號：臺灣臺中地方法院檢
察署九十二年度偵字第一二五八三號），提起上訴，本院管轄之第二審合議庭判決如
左：
    主  文
上訴駁回。
    事實及理由
一、本案經本院審理結果，認第一審簡易判決認事用法及量刑均無不當，應予維持，
    並引用第一審判決書記載之事實、證據及理由（如附件）。
二、上訴人即被告上訴意旨略以：有關故買贓物一節，被告因缺乏法律知識，如果知
    道該機車是贓物，即不會與其交易（區區新台幣五千元），且該人曾約定日後補
    辦過戶手續，至不能安全駕駛部分，當時被告並非於行進中，而係或站或蹲在路
    旁，警察突然出現，強拉酒測及簽名，請求從輕量刑等語。
三、經查，被告自承「機車是在路旁向不知名之人購買」「機車沒有辦理過戶」「沒
    有交證件給對方辦理過戶」「知道買機車要辦過戶」，「買機車應在機車行或中
    古車商」「購買時機車沒有車牌，所以將我弟之車牌掛在該部機車上」，被告在
    路旁向不知名之人購買未懸掛車牌之機車，復未辦理過戶登記，顯與一般購買機
    車之交易習慣有違，是其所為不知系爭機車為贓物之辯解顯不足採。又被告雖矢
    口否認為警臨檢時係酒後駕車，辯稱：「臨檢當時伊係或站或蹲在路旁」，惟被
    告自承「當天凌晨十二點多，在東園巷三弄附近的小吃店喝酒，我只喝一點點啤
    酒，喝多久我記不清楚」「不清楚如何從東園巷三弄喝酒地點至被臨檢地點」「
    從東園巷三弄至被臨檢地點，距離應該不只五百公尺」，而證人甲○○到庭結稱
    ：「在被警察臨檢之前，乙○○問我檳榔攤的位置，他要載我去，但還沒有到檳
    榔攤，就被警察攔檢」「乙○○載我約有幾分鐘」「從東園巷三弄至被臨檢地點
    ，走路約要十幾分鐘，距離應該超過五百公尺」等語，依此，被告對於自己飲酒
    後如何自喝酒處至距離逾五百公尺為警查獲處，已不清楚，如何確信為警查獲時
    並非駕駛機車行進中，何況，被告為警臨檢時，係騎機車載證人甲○○欲前往檳
    榔攤，業據證人甲○○結證明確，是被告所為未酒後駕車之辯解，顯不足採。被
    告故買贓物及酒後駕車之犯行堪以認定，原審因此各量處被告拘役五十日，應執
    行拘役九十五日，並諭知易科罰金之折算標準，其認事用法並無違法，量刑亦屬
    妥適。被告提起上訴，顯無理由，應予駁回。
據上論斷，應依刑事訴訟法第四百五十五條之一第一項、第三項、第三百七十三條、
第三百六十八條，判決如主文。
本案經檢察官丙○○到庭執行職務。
中      華      民      國九十三      年      一    月    三十    日
                                  審判長法  官    梁  堯  銘
                                        法  官    巫  淑  芳
                                        法  官    林  慧  英
右正本證明與原本無異。
本件不得上訴。
                                        書記官
中      華      民      國      九十三      年      一    月    三十    日
附錄論罪科刑法條
中華民國刑法第一百八十五條之三
服用毒品、麻醉藥品、酒類或其他相類之物，不能安全駕駛動力交通工具
而駕駛者，處一年以下有期徒刑、拘役或三萬元以下罰金。
中華民國刑法第三百四十九條第二項
搬運、寄藏、故買贓物或為牙保者，處五年以下有期徒刑、拘役或科或併
科一千元以下罰金。
